臺灣臺中地方法院刑事判決
110年度訴字第743號
公  訴  人  臺灣臺中地方檢察署檢察官
被      告  黃吉林


                    （另案於法務部矯正署臺中監獄臺中分監執行中）
上列被告因傷害等案件，經檢察官提起公訴（110年度偵字第182
6號），本院判決如下：
    主  文
乙○○無罪。
    理  由
壹、公訴意旨略以：被告乙○○因認告訴人丁○○積欠債務，遂於民
    國108年6月9日晚間10時許，與王○彥（92年生，真實姓名詳
    卷）、游○澤（95年生，真實姓名詳卷）及真實姓名年籍不
    詳之人數名一同前往告訴人之友人丙○○當時位於彰化縣○○鄉
    ○○路0段00巷00號之住處。到場後，被告與真實姓名年籍不
    詳而綽號為「阿華」之人共同基於傷害之犯意聯絡，由被告
    持手機砸向告訴人頭部，再由被告與「阿華」共同徒手毆打
    告訴人，造成告訴人頭部及肚子受有傷害。之後，被告另基
    於私行拘禁、強制、恐嚇及傷害之犯意，強行將告訴人帶上
    車離開現場，在場之丙○○因擔心告訴人安危，亦隨同上車，
    被告先將告訴人搭載至臺中市霧峰、太平一帶之山區，再次
    毆打告訴人，再將告訴人強行帶至新北市新莊區之民宅而限
    制告訴人之行動自由，期間為使告訴人能償還債務，被告將
    告訴人帶往新北市新莊區某「遠傳電信」、某「亞太電信」
    之通訊行，強行要求告訴人申辦行動電話，以辦手機換取現
    金，或取得手機供己使用，又將告訴人帶往同在新北市新莊
    區之不詳車行，欲以購車貸款方式換取現金，然因告訴人資
    格不符而未能辦成。直至108年6月15日，被告另將告訴人、
    丙○○搭載回臺中，要求告訴人想辦法還錢，然因告訴人仍無
    法償還債務，被告遂將告訴人搭載至臺中市大坑某處山區，
    出手毆打告訴人，並出言恫嚇要將告訴人埋掉等語，致告訴
    人因而心生畏懼。嗣後，被告將告訴人、丙○○搭載下山，並
    將車輛停放於臺中市北區某加油站休息，告訴人則趁隙脫逃
    ，經就醫診斷後，始悉受有頸部未明示部位挫傷、右側上臂
    挫傷、右側大腿挫傷等傷害，並報警處理。因認被告涉犯刑
    法第277條第1項之傷害、刑法第302條第1項之剝奪他人行動
    自由、刑法第304條第1項之強制及刑法第305條之恐嚇危害
    安全等罪嫌等語。
貳、按犯罪事實應依證據認定之，無證據不得認定犯罪事實，刑
    事訴訟法第154 條第2 項定有明文。又不能證明被告犯罪或
    其行為不罰者，應諭知無罪之判決，刑事訴訟法第301 條第
    1 項亦定有明文。次按認定犯罪事實所憑之證據，雖不以直
    接證據為限，間接證據亦包括在內；然而無論直接或間接證
    據，其為訴訟上之證明，須於通常一般之人均不致有所懷疑
    ，而得確信其為真實之程度者，始得據為有罪之認定（最高
    法院76年度台上字第4986號判決意旨參照）。又按刑事訴訟
    法第161 條第1 項規定：檢察官就被告犯罪事實，應負舉證
    責任，並指出證明之方法。因此，檢察官對於起訴之犯罪事
    實，應負提出證據及說服之實質舉證責任。倘其所提出之證
    據，不足為被告有罪之積極證明，或其闡明之證明方法，無
    從說服法官以形成被告有罪之心證，基於無罪推定之原則，
    自應為被告無罪判決之諭知。是若審判時，檢察官未能提出
    適合於證明犯罪事實之積極證據，並闡明其證據方法與待證
    事實之關係；法院對於卷內訴訟資料，復已逐一剖析，參互
    審酌，仍無從獲得有罪之心證，自應諭知無罪之判決（最高
    法院92年度台上字第128號判決要旨參照）。
參、再按犯罪事實之認定，係據以確定具體的刑罰權之基礎，自
    須經嚴格之證明，故其所憑之證據不僅應具有證據能力，且
    須經合法之調查程序，否則即不得作為有罪認定之依據。倘
    法院審理之結果，認為不能證明被告犯罪，而為無罪之諭知
    ，即無刑事訴訟法第154 條第2 項所謂「應依證據認定」之
    犯罪事實之存在。因此，刑事訴訟法第308 條前段規定，無
    罪之判決書只須記載主文及理由，而其理由之論敘，僅須與
    卷存證據資料相符，且與經驗法則、論理法則無違即可，所
    使用之證據亦不以具有證據能力者為限，即使不具證據能力
    之傳聞證據，亦非不得資為彈劾證據使用。故無罪之判決書
    ，就傳聞證據是否例外具有證據能力，本無須於理由內論敘
    說明（最高法院100 年度台上字第2980號判決意旨參照）。
    本案被告既經本院認定犯罪不能證明（詳下述），揆諸上開
    說明，本判決即不再論述所援引有關證據之證據能力，合先
    敘明。
肆、本件公訴意旨認被告乙○○涉犯傷害、剝奪他人行動自由、強
    制、恐嚇危害安全等罪嫌，無非以告訴人丁○○之指訴、證人
    丙○○、王○彥之證述、路口監視器影像截圖及診斷證明書為
    其主要論據。訊據被告固坦承於上揭部分時地與告訴人丁○○
    一起行動之事實，惟堅詞否認有何上開犯行，辯稱：我完全
    沒有打告訴人，告訴人驗傷部位與他講的不同，我也沒有帶
    告訴人去辦手機，丙○○、王○彥跟告訴人是很好的朋友，告
    訴人可能是因為不想還我錢才告我；我不知道告訴人身上的
    傷口怎麼來的，我知道告訴人在外面跟很多人有衝突；告訴
    人說的都是自導自演，因為他們講了那麼多事情根本不可能
    在5天之內完成，我自己本身也有工作，我不可能為了這5天
    ，車子又是租的，為了這1萬1000元，我如果押他們還要供
    他們吃住，這完全是不合理的等語（本院卷第141、418至41
    9頁）。經查：
一、針對告訴人所受傷勢於何時地如何造成乙節：
(一)告訴人於歷次警詢、偵訊及本院審理中之證述情節大相逕庭
    ，分述如下：
　1.證人即告訴人於108年6月16日警詢中證稱：108年6月9日凌
    晨2時許，起初我坐被告的RBT-1820號黑色自小客車到案發
    地即丙○○上址住處，到那裏時「阿華」已經在場，之後被告
    跟我說我偷了他4萬元，叫我還錢，我說我沒有偷，「阿華
    」跟被告就開始打我，打完之後就載我到太平的山上，到達
    後叫我下車繼續打我；被告於108年6月9日晚上8時許，將我
    載到靠近太平的山上，被告繼續跟我要錢且繼續用球棒打我
    ，當時「阿華」也用平板電腦打我等語（臺灣臺中地方檢察
    署【下稱臺中地檢署】108年度偵字第10643號卷【下稱偵10
    643號卷】第57、61頁）。
  2.108年6月17日警詢中證稱：被告是於108年6月9日晚上10時
    許前往丙○○家中，他們開一臺銀色1600CC自小客車前往，所
    以被告應該是108年6月10日凌晨2時許將我從丙○○家中帶走
    ，不是108年6月9日凌晨2時許，是被告已經把我帶到臺中太
    平的山上後，才又以RBT-1820號黑色自小客車載我回丙○○家
    ；被告一找到我，就說我把他4萬多元偷走，看我要怎麼跟
    他處理，然後和「阿華」一起以拳頭打我的頭部和肚子，其
    他人在旁邊看；被告和「阿華」毆打我造成我頭部和肚子疼
    痛；被告叫其他5個人顧著我，不要讓我跑走，然後被告走
    出房間把門反鎖，沒有把我綁住，過了1至2小時被告返回，
    再次問我怎麼跟他處理，叫我想清楚，過了不到1小時，被
    告叫我下樓，被告先下來，我再下樓，其他人跟在我後面，
    沒有控制我的行動，然後被告叫我先上車，我就上車，被告
    駕駛，其他人也一起上車，開去臺中市東山路某處「江佳蓉
    」上班的檳榔攤，等「江佳蓉」下班後，被告和「江佳蓉」
    各開一臺車去臺中太平的山上，「江佳蓉」叫我下車，「江
    佳蓉」就從車上拿一支棒球棍打我的右手臂跟右腳，打完後
    被告、「阿華」「澎志偉」、「楊善鎂」輪流拿「江佳蓉」
    的棒球棍打我的右手及右腳，被告還有打我的頭部和臉部，
    造成我頭部、臉部及右手右腳疼痛等語（偵10643號卷66至6
    8頁）。
  3.110年2月18日偵訊中證稱：108年6月19日凌晨2時許，丙○○
    在其上址住處睡覺，我在旁看電視，有人敲門，丙○○爬起來
    看並開門，被告就進門，被告先拿手機往我頭上砸，之後換
    另一個人把我抓住，被告再用手打我耳光；從丙○○家離開後
    ，被告載我去新北市；警詢陳述先去靠太平的山上打一打，
    是明台後山，在我從丙○○家離開後的隔天；後來被告帶我去
    大坑的後山，問我那些話，我沒有回答，被告動手打我，還
    說要將我埋掉，後來載我去文昌路的加油站，被告將車子停
    好休息，因為車窗沒有關，我爬窗跑掉（臺中地檢署110年
    度偵字第1826號卷【下稱偵1826號卷】第65至67頁）。
　4.於本院審理中證稱：被告進去丙○○家看到我就動手打，被告
    沒有說原因也沒有說到欠錢，當時只有遭被告打，被告打我
    右手臂，打好幾下，是徒手打，那時候有住院還有打石膏，
    裡面骨頭有斷掉，被告一開始打我，我右手就骨折了，所以
    後來打石膏，是我又被帶回臺中時打石膏的，是6月9日被打
    ，6月15日打石膏，手、屁股、全身、頭部有被打，不清楚
    被誰打，那時候打下去整個人有暈，我躺下去之後爬起來，
    是先被打手之後再打頭，頭是被帶去沒有人的山上那時候被
    打的，被告在丙○○家裡打完我導致我的右手臂骨折，之後我
    就被帶到山上；頭部那時候檢查出來有輕微腦震盪，頭部傷
    勢是遭被告打的，右側上臂及右側大腿是被不認識的人打的
    ；6月9日到丙○○家時，「阿華」原本要打我但沒有打，我那
    時候以為是「阿華」打的，一開始只有被告打我的右手臂導
    致我骨折，打完之後被告叫我上車載到九九峰山上，在山上
    被告跟另外兩個女生還有另外一個拿球棒至少4人打我，被
    告那時候拿瓦斯槍打我右前臂及身體，兩個女生打我右手，
    其中一個女生拿瓦斯槍，另一個拿球棒，都打右手，都是打
    右前臂，第四個人拿球棒打我頭，那時候他們叫我戴著帽子
    然後拿球棒打，那時候我還有被菸燙的傷；他們拿瓦斯槍打
    完我的手完全舉不起來，被告一開始在丙○○家打我的時候沒
    有造成什麼傷；後來到山上的時候他們打我的右手臂還沒有
    傷，頭部那時候有傷，打下去會暈，打一打又再回去丙○○的
    家裡，當時沒有人打我或恐嚇我；從新莊回臺中這一段沒有
    人打我；我頭部的傷是被告在九九峰山上打我造成的，那時
    候我沒有看到，我要往後看時就已經打下去了，所以我不知
    道誰打我的頭；6月15日驗出的頭部挫傷是被告6月9日在九
    九峰打我造成的，右上臂也是在九九峰被不認識的人拿球棍
    打傷的，右大腿也是同一個地方被另一個男生徒手打的等語
    （本院卷第334至339、353至355、358至364、371、374至37
    7頁）。
　5.綜上，足徵證人即告訴人對於其係何時地、遭何人、以何種
    方式、持何種器具、毆打何部位及造成何種傷害等節，不僅
    於警詢、偵訊、本院審理中所述前後不一，且於本院同次審
    理中之證述即數次翻異前詞且相互矛盾，可否採信，顯屬有
    疑。
(二)告訴人於108年6月15日至中山醫學大學附設醫院驗傷診斷為
    「頭部未明示部位挫傷、右側上臂挫傷、右側大腿挫傷」，
    此外並無其他傷勢，亦無流血、皮膚缺損、肌腱斷裂、骨頭
    暴露、髒污染傷口、活動受限、噁心嘔吐等情，此有該醫院
    108年6月15日診斷證明書、109年9月24日中山醫大附醫法務
    字第1090008969號函暨所附病歷資料各1份在卷可考（偵106
    43號卷第83、臺中地檢署109年度偵緝字第11號卷【下稱偵
    緝11號卷】第165至183頁），可證被告當時之傷勢均屬非嚴
    重之挫傷，核與告訴人證稱其遭多人持球棒及瓦斯槍等硬物
    毆打致其手臂骨折或無法活動乙節顯然不符。
(三)證人丙○○於警詢中證稱：被告於108年6月9日晚間與其他人
    進入我家中，他們要找告訴人，說告訴人欠他們錢，然後被
    告跟「阿華」就徒手打告訴人的肚子跟頭；告訴人於108年6
    月10日凌晨2時許有再度返回我住處，跟被告等約6至7人一
    同返回，我只知道被告跟「阿華」，其他人我不知道為何人
    ，告訴人返回我住處時外表看起來沒有受傷等語（偵10643
    號卷第76頁），復於偵訊中證稱：告訴人有遭被告他們打頭
    、肚子還有以腳踹等語（偵緝11號卷第115頁），及於本院
    審理中證稱：被告就突然上樓到我的房間，然後就打告訴人
    ，徒手打手跟臉等語（本院卷第379至381頁），則證人丙○○
    先證稱告訴人遭毆打之部位為頭部及肚子，後改稱為手及臉
    ，前後證述歧異，可否採信自有疑義，且其所述告訴人在其
    住處時遭被告及「阿華」徒手毆打、返回其住處時未受傷等
    節，核與告訴人證述被告及他人在丙○○上址住處及隨後帶往
    某山區均持器具對其毆打等情皆不相符，可徵證人丙○○及告
    訴人上開證述內容之憑信性均屬有疑；再證人王○彥雖於警
    詢中證稱：我看到被告跟另一個我不知道姓名的男子徒手毆
    打告訴人身體等語（偵緝11號卷第133頁），惟其於偵訊中
    改證稱：被告拿手機打告訴人的臉，經我回想應該是被告跟
    另一個我不認識的人，用手機打告訴人的臉等語（臺中地檢
    署109年度偵緝字第1920號卷【下稱偵緝1920號卷】第61頁
    ），是證人王○彥之證述前後有所歧異；又證人游○澤於警詢
    中證稱：我跟王○彥先進去丙○○家中，其他人後來才進去，
    我們就坐在旁邊跟告訴人聊天，後來其中那個女生就叫丙○○
    載我跟王○彥回家，我沒有在告訴人稱其被打的現場等語（
    偵緝11號卷第128頁），及於偵訊中證稱：我們在那邊待一
    下下而已，我在現場沒有看到什麼等語（偵緝1920號卷第60
    頁），亦與證人王○彥上開證述互核不符，難以採信證人王○
    彥上開證述。據此，無法排除上開診斷證明書所載告訴人之
    傷勢係其他原因造成之可能性，不能證明被告有於起訴書所
    載時地傷害告訴人之犯行。
二、就告訴人於前揭時間與被告等人離開丙○○上址住處時，究竟
    有無遭被告等人毆打、私行拘禁或以其他非法方法剝奪行動
    自由，或施以強暴脅迫使其離開該處等節，經本院勘驗丙○○
    上址住處外路口監視器影像檔案光碟，各該檔案之勘驗結果
    如下（本院卷第177至183頁，勘驗代稱：深色無袖上衣，無
    外套之女子：甲女。淺色上衣，深色外套之女子：乙女。深
    色短袖上衣，深色長褲子之男子：甲男【被告為短褲】。淺
    色上衣，灰色【無法確定確切顏色】袖子之男子：乙男。【
    備註：王○彥與甲男均身著深色短袖上衣及深色長褲，惟二
    人下車順序不同，且王○彥停留於現場時間不長，不刻便已
    離去，二人尚無造成混淆之疑慮】。）：
(一)檔案名稱「CH00-0000-00-00-00-00-00.avi」勘驗內容：
  1.【監視器時間20:47:18至20:49:38】被告一行人駕駛車輛進
    入監視器攝影範圍內，游○澤(淺色上衣、背包包較矮之人) 
    及王○彥( 深色上衣較高之人)先行下車，後被告倒車進入監
    視器前方空地停車位中，停妥後，乙女自側副駕駛座下車，
    甲男自左後方下車。游○澤及王○彥上前與該二人及車上剩餘
    乘客交談，其後該二人坐回車上，游○澤及王○彥則走向丙○○
    住處（下稱黃宅），其餘數人均待在車上等待游○澤及王○彥
    。
　2.【監視器時間20:51:10至20:53:09】游○澤及王○彥返回停車
    處，並與副駕駛座之人交談，王○彥並將手上之某物交付予
    副駕駛座之人，隨後王○彥繼續與副駕駛座之人交談，游○澤
    於一旁徘徊行走，其後王○彥起身與游○澤交談後，二人又走
    向黃宅，並於10:23消失於畫面中。
　3.【監視器時間20:54:55至20:55:55】王○彥獨自返回車旁，
    並與車內之人交談片刻後，甲乙二女均先自副駕駛座該側先
    下車，其後甲男自左後座下車，三人下車後，王○彥跑回黃
    宅，三人即尾隨王○彥前往黃宅，三人除手機之外手上並未
    攜帶任何器械，三人離開後，乙男自車右後座下車，手持手
    機，隨後被告亦手持手機從駕駛座下車，二人並一同前往黃
    宅。
(二)檔案名稱「CH00-0000-00-00-00-00-00.avi」勘驗內容：【
    監視器時間21:24:23至21:24:25】丙○○騎乘機車搭載王○彥
    與游○澤離開黃宅。
(三)檔案名稱「CH00-0000-00-00-00-00-00.avi」勘驗內容：（
    無相關人員及車輛）
(四)【監視器時間22:57:51至22:58:57】
   1.車號不明黑色轎車以倒車方式往黃宅門口停放。
   2.【監視器時間23:03:01至23:03:27】乙男獨自一人走在前
     方，首先出現於畫面中，手上除手機之外尚無持有其他物
     品，隨即被告及告訴人在乙男後方五、六公尺處一同走進
     畫面中，被告手中除手機外並未持有其他物品，被告與告
     訴人並保持約30-50 公分距離，告訴人行動並未受任何拘
     束，甲乙二女及甲男在被告及告訴人後方約二至三公尺處
     隨行，其三人除手機及皮包外，均未持有任何物品。
   3.【監視器時間23:03:28至23:04:17】乙男走至右後座方向
     ，被告走至駕駛座，告訴人自行走至左後座車門，甲男及
     乙女則跟在告訴人之後一同走至左後座，其後告訴人第一
     位上車，告訴人上車後被告從駕駛座上車，其後甲男則跟
     隨告訴人從左後側上車，乙男亦同時自右後側上車，其後
     乙女於左後側上車，甲女則於副駕駛座上車。
   4.【監視器時間23:04:18至23:07:33】所有人上車後，僅留
     駕駛座車門並未關閉，眾人於車上之行為無法確認，直至2
     3:06:03被告始將車門關閉，並於23:07:08發動汽車，於23
     :07:17開車離去。
(五)檔案名稱「CH00-0000-00-00-00-00-00.avi」勘驗內容：
   1.【監視器時間20:47:02至20:47:38】被告駕駛之汽車駛入
     黃宅門口巷子中。
　 2.【監視器時間20:47:39至20:51:05】王○彥與游○澤自左後
     座下車，下車後二人走至黃宅門口開門查看，查看後退至
     路旁。被告汽車倒車至一旁空地，游○澤打開黃宅紗門，復
     又關上，其後與王○彥一同走至停車處，等待被告停車，停
     妥後，王○彥與游○澤走至車旁（此處對應勘驗內容(一)之1
     . ），其後二人於20:49:40進入黃宅。
　 3.【監視器時間20:51:06至20:54:51】王○彥與游○澤走出黃
     宅後，往停車處走去（其後內容對應勘驗內容(一)之2. ）
     ，嗣後於20:53:17再次進入黃宅。
　 4.【監視器時間20:54:52至20:56:03】王○彥自黃宅走出，跑
     步回停車處（其後內容對應勘驗內容(一)之3. ），隨後於
     20:55:27跑回黃宅，其後甲女跟隨其後進入黃宅，乙女、
     甲男亦依序相繼進入黃宅，嗣後乙男與被告亦依序進入黃
     宅。
　 5.【監視器時間20:56:04至21:22:34】(無相關人員及車輛可
     供勘驗)
　 6.【監視器時間21:22:34至21:24:25】王○彥與游○澤打開紗
     門，丙○○牽動機車至路旁，於21:24:24，丙○○發動機車搭
     載王○彥與游○澤離開。　
(六)檔案名稱：「CH00-0000-00-00-00-00-00.avi」勘驗內容：
    （無相關人員及車輛可供勘驗）
(七)檔案名稱「CH00-0000-00-00-00-00-00.avi」勘驗內容：
   1.【監視器時間22:57:51至23:00:51】車號不詳黑色自小客
     車出現於畫面倒車停放在黃宅門口（此處對應勘驗內容(四
     )之1. ），23:00:19停妥後，一名白色襯衫男子下車，並
     於23:00:51進入黃宅。
　 2.【監視器時間23:02:55至23:07:21】乙男開門，首先離開
     黃宅，走至停車處之路旁時，被告及告訴人先後走出黃宅
     ，告訴人走出黃宅時行動並未受拘束，被告與告訴人並無
     肢體接觸，其後，甲女、乙女、甲男依序步出黃宅，並均
     向停車處移動【其後內容對應勘驗內容(四)之2.、3.、4.
     】。
　 3.【監視器時間23:07:22至23:08:17】被告駕駛自小客車搭
     載眾人離開現場。
(八)綜上，可見被告與王○彥、游○澤、甲男、乙男、甲女、乙女
    一同至丙○○上址住處，以及上開身穿白色襯衫男子至丙○○之
    該住處以前，告訴人已在丙○○之該住處內，其後告訴人與被
    告、甲男、乙男、甲女、乙女一同離開丙○○上址住處時，皆
    以緩慢均速之步伐行走而無任何異樣，其中告訴人雖與被告
    較為接近，惟仍有30至50公分之距離，而其他人員均在告訴
    人前方或後方距離二公尺以上之處，且被告與上開人員當時
    均無任何拘束告訴人行動之舉，又被告及上開人員抵達及離
    開丙○○上址住處時，若非空手，就是僅手持手機或皮包，此
    外均無攜帶任何器械；另告訴人進入上開車輛時係自行上車
    ，並無任何他人對其推拉、接觸或令其依指示行動等節，且
    於上述過程中，告訴人均行動自若，絲毫未見因受傷或他人
    指揮而受拘束等情。另證人丙○○於警詢中證稱：有其中一個
    女生叫我先載游○澤跟王○彥回家，我載完他們後返回住處，
    告訴人和其他人就已經不見了，我不知道告訴人是怎麼離開
    的，也不知道告訴人離開後前往何處；告訴人於108年6月10
    日凌晨2時許有再度返回我住處，跟被告等約6至7人一同返
    回，我只知道被告跟「阿華」，其他人我不知道為何人，告
    訴人返回我住處時外表看起來沒有受傷等語（偵10643號卷
    第76頁）；又於偵訊中證稱：後來被告就叫我帶游○澤、王○
    彥回霧峰，後來我回到家，我已經沒有看到被告、告訴人他
    們，他們去哪我不知道等語（偵緝11號卷第115頁）。又證
    人游○澤於警詢中證稱：當時是晚上8點多，我跟王○彥先進
    去丙○○家中，其他人後來才進去，我們就坐在旁邊跟告訴人
    聊天，後來其中那個女生就叫丙○○載我跟王○彥回家，我回
    到家中約9點多等語（偵緝11號卷第128頁）；復於偵訊中證
    稱：我們在那邊待一下下而已，我在現場沒有看到什麼等語
    （偵緝1920號卷第60頁）。再證人王○彥於警詢中證稱：我
    記得是晚間8時許進入丙○○家，因為他們不知道告訴人住哪
    裡，只有我跟游○澤知道他人在哪裡，就帶他們去丙○○家找
    告訴人，找到人後，約5至10分鐘後，那個女生就叫丙○○騎
    機車載我跟游○澤回家，我跟游○澤就返回霧峰區的住家等語
    ；復於偵訊中證稱：後來我就跟游○澤回家了，現場我們沒
    有擋住路不讓告訴人走等語（偵緝1920號卷第61頁），均核
    與前揭監視器影像檔案光碟勘驗結果顯示，證人游○澤及王○
    彥至丙○○上址住處後，未達半小時均與證人丙○○一同離去，
    且當時告訴人與被告均尚在證人丙○○上址住處內等情形大致
    相符，皆無法證明告訴人於前揭時間與被告等人離開丙○○上
    址住處時，有遭被告等人毆打、私行拘禁或以其他非法方法
    剝奪行動自由，或施以強暴脅迫使其離開該處。　
三、就告訴人於上開時間離開丙○○上址住處後，有無遭被告等人
    毆打、私行拘禁、以其他非法方法剝奪行動自由，或施以強
    暴脅迫使其申辦門號、手機、車貸與恐嚇危害安全等節：
(一)告訴人於歷次警詢、偵訊及本院審理中之證述情節大相逕庭
    ，分述如下：
  1.告訴人於108年6月16日警詢中證稱：「阿華」跟被告打完我
    之後就載我到太平的某山上，到達後叫我下車繼續打我，打
    完我之後我們又回到丙○○上址住處載丙○○，之後我們就一車
    4人，遭被告載到新北市新莊區被告之某朋友家，到這時已
    經是108年6月10日上午，又繼續跟我討我偷的錢，但我說我
    沒偷，被告便叫我拿出證件說要去當鋪借錢，還要去電信行
    辦門號後拿去當鋪換現金，但都沒有辦成功，之後被告帶我
    去新莊區某亞太電信行辦門號及手機，但沒有辦成功，之後
    我騙被告我的錢都在臺中市大里區某藥頭身上，於是我們（
    我、丙○○、「阿華」、被告）又從新北市新莊區回臺中市大
    里區，到了時候已經是6月15日下午，被告便讓我跟丙○○下
    車去找那位藥頭，我跟丙○○便趁機去中山醫學大學附設醫院
    就醫，就醫完丙○○跟我說他想回他住處洗澡，之後我們兩個
    步行回該處，快到該處時遭被告他們發現，我跟丙○○又遭被
    告押上車帶回去該處讓丙○○洗澡換衣服，弄完之後被告又開
    車載我去臺中市北區某加油站停車休息，之後我趁他們都睡
    著後，便偷偷開車門逃離等語（偵10643號卷第57至59頁）
    。
  2.告訴人於108年6月17日警詢中證稱：被告叫我先上車，我就
    上車，被告駕駛，其他人也一起上車，開去臺中市東山路某
    處「江佳蓉」上班的檳榔攤，等「江佳蓉」下班後，被告和
    「江佳蓉」各開一臺車去臺中太平的山上，「江佳蓉」叫我
    下車，「江佳蓉」就從車上拿一支棒球棍打我的右手臂跟右
    腳，打完後被告、「阿華」「澎志偉」、「楊善鎂」輪流拿
    「江佳蓉」的棒球棍打我的右手及右腳，被告還有打我的頭
    部和臉部，打完後被告、「阿華」、「楊善鎂」、「澎志偉
    」及「江佳蓉」返回丙○○住處，叫丙○○上車，丙○○就自己上
    車，然後被告、「阿華」、「楊善鎂」、「澎志偉」就把我
    和楊漢錩載到臺北八里「阿華」的住處；被告於108年6月11
    日早上9時許接近10點拿我的證件，開車載我去新莊某遠傳
    電信行，叫我辦門號，但沒有申辦成功，我不知道被告叫我
    辦門號用途；於108年6月11日10時許，被告載我去新莊區某
    亞太電信行申辦門號及手機，目前手機為被告在使用，門號
    我已經停話了；被告於108年6月11日下午5時許載我去新莊
    區某車行辦車貸，但沒有辦成功；從108年6月9日晚間10時
    許至同年月15日下午，我都是遭被告限制行動，被告都會跟
    著我，不然就是叫其他人顧著我，不讓我離開，該期間都是
    住在被告的乾爹位於新北市新莊區的家，「阿華」也有限制
    我的自由，不讓我出房門，但丙○○沒有被限制自由，他可以
    四處走動；我騙被告有個藥頭住在臺中市大里區樹王路附近
    ，我要去找藥頭拿錢，所以被告就讓我和丙○○下車，我和丙○○先走去臺中市政府警察局第三分局健康派出所報案，派出
    所先幫我叫救護車送至中山醫學大學附設醫院就醫，就醫完
    後，我和丙○○走到大慶車站坐火車至員林火車站下車，然後
    再步行回丙○○上址住處，於108年6月15日下午3時許走到靠
    近該處時遭被告發現，被告叫我和丙○○上車，我自己上被告
    的車，丙○○上「阿華」的車；後來於108年6月15日下午5時
    許前往臺中市某公園，「阿華」、被告先後說如果我再跑，
    就要把我殺掉，「江佳蓉」當時也有在場限制我行動不讓我
    下車，還有對我說如果我再偷跑的話就要載我去山上埋起來
    等語（偵10643號卷66至72頁）。
　3.告訴人於109年1月16日偵訊中證稱：後來他們載我去臺北新
    莊跟我說我欠他們錢，為何要拿他們錢，我說我沒有動，後
    來他們叫我簽本票，我簽了一張50萬元及100萬元的本票各1
    張，後來簽完叫我蓋章，說等錢拿到才讓我離開，後來有一
    個不認識的姊姊從臺中上來，那個姐姐說我把她的朋友害死
    ，說要帶我走、要找我家人，叫我家人拿錢出來，我才有辦
    法從被告那離開等語（偵緝11號卷第106頁）。
  4.告訴人於110年2月18日偵訊中證稱：被告跟丙○○講說我在臺
    北賺錢工作，離開時有拿走被告桌上的錢8萬元，講完之後
    被告就看著我走下去，被告去開車，叫我上車，丙○○當時看
    著我上車，我先跟被告上車離開丙○○家，車開一下下，我在
    車上跟被告講丙○○也知道這件事，被告掉頭載我去丙○○那裡
    ，叫其中一人上去叫丙○○下來，跟丙○○講我拿走被告的錢，
    叫丙○○要不要幫我還這個錢，之後叫丙○○上車，此時被告開
    車，副駕坐一個男生，我旁邊坐一個女生，我坐中間，丙○○
    坐我旁邊，其他人坐另一臺車離開，從丙○○家離開後載我去
    新北市一個朋友家，將我留在那裡，跟我爸爸講我欠被告錢
    ，要我爸爸拿錢來還，如果沒有拿錢來還要將我處理掉，後
    來又帶我去找被告的一個大哥，跟大哥講我可以信用，拿我
    證件去辦車子跟電話還有去當鋪借錢，之後載我回新莊，再
    隔天又帶我去重辦身分證，辦完之後帶我去另一家電信行辦
    手機號碼，被告將手機拿走去換現金，之後又去另一家手機
    店辦手機，被告把手機拿走，號碼拿去換現金，再隔天又帶
    我去遠傳亞太辦另一支號碼，被告將號碼拿去使用，之後又
    帶我去補辦健保卡，再帶我去問辦車子的事，之後再帶我回
    新莊；被告後來打電話給臺中一個姐姐，叫那個姐姐上來新
    莊跟姐姐講事情經過，叫那個姐姐來跟我講，要幫被告向我
    要錢，那個姐姐叫我簽本票；簽完本票之後被告一個人帶我
    回臺中，被告又帶我去找那個姐姐，被告叫我先下車站在路
    邊等他跟那個姐姐回來，被告又載我去某旅館休息，又叫我
    打回去跟家人講我欠錢，要家人拿錢出來，後面又叫我騙說
    我跟另一個人去工作，沒有領錢，跟我家人約時間要找我家
    人，最後我爸爸沒有答應，被告帶我去大坑的後山，問我那
    些話，我沒有回答，被告動手打我，還說要將我埋掉，後來
    載我去文昌路某加油站，被告將車子停好休息，因車窗沒有
    關，我爬窗跑掉；我在路邊不跑掉是因為被告說如果我跑，
    他要報警說我偷他的錢，說他臺中有認識的警察，在新莊期
    間，都是被告一人帶我去辦手機及門號等，被告說沒有將事
    情完成要將我處理掉；丙○○在新北期間都跟我在一起，但沒
    有跟我去辦手機，我在該期間辦3個手機及3個門號等語（偵
    1826號卷第68頁）。
  5.告訴人於本院審理中證稱：被告打完我之後叫我上車，沒有
    講不上車會怎樣，我怕如果跑掉會更慘，丙○○一開始上車的
    時候有跟我上同一臺車，丙○○的行動自由沒有被拘束，丙○○
    也是被騙上車，上車載到九九峰的時候被告跟其他人打我；
    打一打又再回丙○○家裡，帶回丙○○家裡的時候，沒有人打我
    或恐嚇我，從丙○○家到新莊的時候，也是我自己上車，沒有
    人押著我，我完全不知道要去哪就自己上車，沒有人逼我上
    車，後來到新莊一位女性友人家的時候，沒有人押著我進去
    ，我自願進去的，進去之後他們說我對這個女生性侵害，我
    有遭被告等全部的人逼簽本票，其他人說如果不簽就要把我
    做掉，被告沒有說，本票簽完後拿給那個女生，後面他們開
    始討論誰要去收錢，我被關在新莊的女性友人家裡客廳，我
    坐在椅子上，一直待在客廳，哪裡都沒有去，沒有人站在旁
    邊看守，大門沒有上鎖，只有我一個人在客廳裡面坐；後來
    我去辦門號跟車貸，沒有人押著我去，我去辦的時候被告在
    我身邊，我怕被打所以沒有跟辦的人求救；6月9日從丙○○家
    離開到6月15日又回臺中的期間，我都在新莊那個女性友人
    家裡，這段期間都是我一個人坐在客廳，沒有人看守，大門
    也沒上鎖；後來從新莊又回臺中時，沒有人看守我、打我或
    恐嚇我，我在新莊是自願上車，回臺中後被告有讓我跟丙○○
    下車找藥頭，沒有人跟著我或看守我，我趁機去警局報案並
    就醫，做完筆錄之後回彰化用走的回去丙○○住處的路上又遭
    被告抓到，沒有打我、恐嚇我或押我，那時候不知道被抓去
    哪裡（後改稱）後面回到臺中就沒有再被抓，也就是報完案
    之後就沒有被抓等語（本院卷第358至360、364至374頁）。
　6.綜上，對於告訴人於108年6月9日晚間離開丙○○上址住處後
    前往之地點（究係臺中市太平某山區抑或九九峰？有無去某
    檳榔攤？）、當晚或翌日凌晨有無再度返回搭載丙○○（抑或
    丙○○係與被告及告訴人等人一同離開？）、翌日離開臺中後
    前往北部之人員及地點（究有無「楊善鎂」、「澎志偉」等
    人？究係前往新北市新莊區被告之某朋友、乾爹抑或某女性
    成員住處？）、翌日始向告訴人要錢之該女性成員原本即在
    北部該處抑或從臺中前來、該女性成員係幫忙被告向告訴人
    要錢抑或另有原因、申辦門號之地點及有無申辦成功、有無
    簽發本票、108年6月10日到達北部後迄同年月15日返回臺中
    市之期間待在何處（被告乾爹家抑或某女性友人家？）、10
    8年6月15日回臺中市後前往之地點（有無去某汽車旅館、大
    坑山區或加油站？)、同日報警及就醫後有無再與被告一起
    行動等節，告訴人於歷次警詢、偵訊與本院審理中所述大相
    逕庭，數次翻異前詞，其證述之憑信性顯屬有疑，則告訴人
    證稱其於上述過程遭被告強制、剝奪行動自由、恐嚇危害安
    全等情節尚難逕為採信。　
(二)證人丙○○於本院審理中證稱：我上車時，告訴人沒有說要離
    開，也沒有被綑綁手腳，我跟告訴人有說不要去新莊，但忘
    記講什麼，到新莊後在「阿華」住處睡覺，然後被告就不見
    了，告訴人跟我在一起；拿到手機時我不在現場；在新莊的
    通訊行時我都沒有看到告訴人辦成手機，我不知道什麼時候
    辦成，我是後來聽告訴人這樣講；是「阿華」帶我回來彰化
    說把我的車去借貸，車貸是在臺中辦的；那時候沒有說如果
    告訴人不辦手機會怎樣，告訴人沒有承認欠被告錢，我也不
    知道為何告訴人同意辦手機，當時告訴人沒有說不要辦手機
    ；後來車貸有成功，我記得有拿3萬元，是一個女的拿到不
    給我們；後來我記得告訴人坐被告的車，我坐「阿華」的車
    ，被告好像有開車到大肚山，還用平板電腦打告訴人的頭，
    之後我跟告訴人坐被告開的車到某加油站，我跟被告在那邊
    睡覺，然後我聽說告訴人有偷拿手機報警，報完警後警察來
    了就把告訴人帶走；108年6月9日至同年月15日我都跟告訴
    人在一起，除了被告拿平板電腦打告訴人的頭之外，這段期
    間我沒有看到任何人打告訴人、沒有看到告訴人簽本票、沒
    有看到任何人去押著告訴人；這段期間「阿華」要去上班就
    叫我跟告訴人跟著去，「阿華」沒有打或恐嚇我們，也沒有
    押著我們去上班，那時候我們也不知道要怎麼處理，我跟告
    訴人是自願跟著「阿華」；從臺中到新莊時本來要找被告的
    大哥，大哥不在才去「阿華」住處，「阿華」是男的，從來
    沒有去一個新莊的女性住處；我跟告訴人去「阿華」住處時
    沒有任何人打、恐嚇或壓制告訴人的行動自由；在「阿華」
    住處時「阿華」跟我們坐在客廳監視、看守我們，我不知道
    大門有沒有鎖，因為我們都在客廳裡面；從「阿華」住處去
    辦門號時都是被告帶著，沒有押，我自願跟著被告走，我不
    知道告訴人的意思，沒有人打、罵、恐嚇告訴人或對他限制
    行動自由，辦門號當下沒有任何人恐嚇告訴人說不辦會怎樣
    ，也沒有打、罵告訴人或壓制他的行動自由；從108年6月9
    日至同年月15日這段期間，除了在「阿華」住處「阿華」有
    看守告訴人之外，其他任何時間地點沒有人妨害告訴人的行
    動自由；後來告訴人去警局報案後，遭被告發現，有帶告訴
    人到大肚山上用平板電腦打；在「阿華」住處時，只有「阿
    華」在看守，我們沒有被綁，就是叫我們坐著，不然就是睡
    覺，「阿華」沒有講不准走，也沒有說可以走，我們不走的
    原因是不知道要怎麼回去，不是因為行動自由受到限制，不
    知道要怎麼回家，告訴人也是，就是不知道要怎麼回臺中等
    語（本院卷第386至395、404至406、408至414頁），足徵證
    人丙○○證述從臺中市至新北市新莊區後均在「阿華」住處內
    、從未到某女性位於新北市新莊區某住處、辦理車貸之人非
    告訴人且有辦理成功、告訴人沒有簽發本票、其與告訴人一
    同待在「阿華」上開住處內由「阿華」看守、告訴人返回臺
    中市後尚有遭帶到山區毆打、告訴人最終趁被告睡覺時打電
    話報警而由警方帶走等情，均核與告訴人前開證述有所歧異
    ，其等證述之真實性顯屬有疑，亦難以互為補強。又查，證
    人丙○○證述告訴人與被告或「阿華」等人一同上下車、移動
    地點、待在特定某處及申辦手機與門號等過程，被告或在場
    其他人員均未毆打、恐嚇或壓制告訴人，此節核與告訴人前
    開證述內容相符，參以該段期間係108年6月9日至同年月15
    日而長達將近6日，告訴人與證人丙○○皆陳稱其等2人於該期
    間有與通訊行承辦人員等多人對話或接觸，卻均未向任何人
    求救或聯繫，遲至同年月15日返回臺中市後始報警，顯然違
    背常情，實難證明被告有於起訴書所載時地對告訴人為強制
    、剝奪行動自由或恐嚇危害安全等犯行。　　
伍、綜上所述，本件依檢察官所舉之證據及指出之證明方法，尚
    不能證明被告有傷害、剝奪他人行動自由、強制、恐嚇危害
    安全等犯行，就被告本案行為是否構成該罪仍有合理懷疑之
    存在，揆諸前揭說明，基於無罪推定之原則，自應為被告無
    罪之諭知。
據上論斷，應依刑事訴訟法第301 條第1 項前段，判決如主文。
本案經檢察官鄭珮琪提起公訴，檢察官張溢金、甲○○到庭執行職
務。
中　　華　　民　　國　　111 　年　　7 　　月　　28　　日
                  刑事第二十庭  審判長法  官  游秀雯
　　　　　　　　　                    法  官  郭勁宏
　　　　　　　　　                    法  官  林秉賢
以上正本證明與原本無異。
如不服本判決應於收受送達後20日內向本院提出上訴書狀，並應
敘述具體理由；其未敘述上訴之理由者，應於上訴期間屆滿後20
日內向本院補提理由書（均須按他造當事人之人數附繕本）「切
勿逕送上級法院」。
告訴人或被害人如不服判決，應備理由具狀向檢察官請求上訴，
上訴期間之計算，以檢察官收受判決正本之日起算。
                              　　　　書記官  詹東益
中　　華　　民　　國　　111 　年　　7 　　月　　28　　日